臺灣高等法院臺中分院刑事判決　　　　96年度上易字第1311號
上　訴　人　臺灣臺中地方法院檢察署檢察官
上　訴　人
即　被　告　丙○○
選任辯護人　謝維仁律師
上列上訴人因常業詐欺案件，不服臺灣臺中地方法院96年度易字
第43 8號中華民國96年5月22日第一審判決（起訴案號：臺灣臺
中地方法院檢察署95年度偵字第25657號），提起上訴，本院判
決如下：
      主  文
原判決撤銷。丙○○公訴不受理。
      理  由
一、按同一案件繫屬於有管轄權之數法院者，由繫屬在先之法院
    審判之，但經共同之直接上級法院裁定，亦得由擊屬在後之
    法院審判；又案件依第八條之規定不得為審判者，應諭知不
    受理之判決，刑事訴訟法第八條、第三百零三條第七款定有
    明文。
二、經查被告丙○○與韓致中、張祥文、張東庚（綽號肉庚）、
    乙○○（綽號阿猴）及綽號「ＪＡＲＲＹ」、「ＪＵＤＹ」
    、「阿嘉」、「阿智」等多名真實姓名年籍不詳之成年人，
    共同基於以詐欺、洗錢為常業之概括犯意聯絡，自九十二年
    三月間某日起，至同年九月三十日止，先由被告丙○○陸續
    於不詳時、地，以不詳方式取得不認識渠等之王道隆等五人
    之人頭帳戶作為掩飾、隱匿渠等因常業詐欺他人所得財物之
    用，復以打電話向不特定人佯稱：「係中華電信公司臺北總
    局人員，因自用戶帳戶中自動扣繳室內電話之電話費時，發
    生錯誤，扣繳過多，可退費給用戶，然需用戶持各種金融卡
    至銀行自動櫃員機前，按其指示操作，開啟密碼，辦理退費
    手續，即可取回遭逾扣之金額」、「係中華電信公司總局人
    員，因自動扣繳電話費時，電信公司不慎將一般用戶當成營
    業用戶，誤扣了營業稅，要退還用戶，需用戶持金融卡至自
    動櫃員機前，依其指示辦理，始可取回逾扣之金額」之方式
    ，使如陳秀蘭等十一人陷於錯誤，分別依渠等之指示將三五
    八三元至二二八二三八元不等之金額匯入渠等所指示上開王
    道隆等人之人頭帳戶內，隨即由乙○○將被害人所匯入款項
    領出，乙○○每提領一萬元則取得三百元之酬勞，並將扣除
    其酬勞後之其他款項交予丙○○、張東庚、韓致中或渠等所
    指示之人，轉交予渠等朋分花用，張祥文、丙○○、韓致中
    、張東庚、乙○○及綽號「ＪＡＲＲＹ」、「ＪＵＤＹ」、
    「阿嘉」、「阿智」等多名真實姓名年籍不詳之人透過此洗
    錢方式，掩飾、隱匿其因犯詐欺罪所得之財物，並恃以為生
    、反覆實施，而以之為常業，計詐取陳秀蘭等人共六十六萬
    一千三百零四元。被告丙○○與張祥文、張東庚、韓致中、
    乙○○承前犯意，與潘佳珍及綽號「阿智」之成年男子共同
    基於以詐欺、洗錢為常業之概括犯意聯絡，自九十二年七月
    間某日起至九十二年九月初某日止，明知渠等並無網路遊戲
    中之虛擬寶物可供出賣，竟仍推由潘佳珍以不實之資料上網
    申請帳戶，並至「奇摩」、「ｅ－ｂａｙ」等網路拍賣之網
    頁虛偽登載有網路遊戲中之虛擬寶物要出賣，誘使許淑嫻等
    十六人陷於錯誤，而依其指示將二千元至三萬零五百三十五
    元不等之金錢匯款至張東庚所提供由丙○○以不詳方式所取
    得之周建宏等人頭帳戶內，丙○○、張東庚、韓致中隨即通
    知乙○○將被害人所匯入款項領出，將扣除其酬勞後之其他
    款項交予丙○○、張東庚、韓致中或渠等所指示之人，轉交
    予渠等朋分花用。張祥文、丙○○、韓致中、張東庚、乙○
    ○、潘佳珍及綽號「阿智」之成年男子，則透過此洗錢方式
    ，掩飾、隱匿其因犯詐欺罪所得之財物，並恃以為生、反覆
    實施，而以之為常業，詐取許淑嫻等人共十六萬四千零十七
    元。業經本院以九十三年度金上訴字第一四一一號判處有期
    徒刑肆年陸月，併科罰金新臺幣壹佰萬元，罰金如易服勞役
    ，以罰金總額與陸個月之日數比例折算，上訴後經最高法院
    以九十六年台上字第四○七九號判決駁回 (見卷附台灣高等
    法院被告前案紀錄表及本院九十三年度金上訴字第一四一一
    號判決暨最高法院九十六年台上字第四○七九號判決 )。本
    件被告丙○○與李明祖、丁○○、李易晉等人共組信用貸款
    詐欺集團，基於常業詐欺之犯意聯絡，自民國91年6 月間起
    至92年7月間許，在臺中市○區○○路4段639號16樓之3，由
    李易晉登報收購人頭帳戶，再由李明祖刊登「現金借你，身
    分證易貸金，個人信貸、工商融資、身分證、印章即可辦，
    定期定額、貼心還款、撥款迅速，過件收費，24H專線00000
    00000，林惠如」，「民間貸款，十萬Ｘ年‧‧‧聯絡電話
    0919」，「富登國際行銷公司，專營信用卡、現金卡、銀行
    多項業務，持卡半年可再增貸，銀行配合過件率高，高佣金
    、制度佳，誠徵以下人員：助理員、會計、業務員、接待人
    員，00-000 00000」，誘使急需用錢戊○○等八人打電話與
    詐騙集團成員聯絡，詐騙集團成員即以貸款須先繳納律師代
    辦費、法院公證費等相關費用為由，指示戊○○等八人將款
    項匯至李易晉所收購提供予詐騙集團作為匯款帳戶使用之人
    頭帳戶中，再由丁○○持提款卡在自動提款機提領款項後交
    予李明祖及被告丙○○，被告丙○○及他詐騙集團成員以此
    方式牟利，並賴以維生。與上開案件共犯雖不同，然犯罪時
    間部分重疊，均係常業詐欺，均指示被害人將款項匯入渠等
    收購之人頭帳戶中，逃避司法追訴，顯係同一案件，原審未
    依上開規定諭知不受理，尚有未洽，被告上訴否認犯罪及檢
    察官以原審量刑過輕為由上訴雖均無理由，然原審判決既有
    如上未當之處，應由本院將其撤銷改判，另為不受理之諭知
三、據上論斷，應依刑事訴訟法第三百六十九條第一項前段、第
    三百六十四條、第三百零三條第七款，判決如主文。
    本案經檢察官甲○○到庭執行職務
中　　華　　民　　國　　96　　年　　9　　月　　27 　　日
            刑事第九庭    審判長法　官　陳　筱　珮
                                法　官  余  仕  明
                                法　官  康  應  龍
上列正本證明與原本無異。
如不服本判決應於收受送達後十日內向本院提出上訴書狀，其未
述上訴之理由者並得於提起上訴後十日內向本院補提理由書 (
均須按他造當事人之人數附繕本)。
                                書記官  阮  正  枝
中　　華　　民　　國　　96　　年　　9 　　月　　27　　日
